臺灣高雄地方法院民事裁定
106年度執破字第1號
破  產  人  簡春生  
0000000000000000

破產管理人  李慶隆律師
破  產  人
之  代理人  簡春肇  
債  權  人
兼  監查人  阿里實業有限公司
0000000000000000

法定代理人  梁家源  
代  理  人  史文孝  
            謝念錦  
債  權  人  合作金庫資產管理股份有限公司
0000000000000000

法定代理人  蔡建興  
代  理  人  鄭人豪  
債  權  人  臺灣土地銀行股份有限公司
0000000000000000

法定代理人  凌忠嫄  
代  理  人  王志槐  
債  權  人  高雄市大寮區農會
0000000000000000

法定代理人  洪採梅  
代  理  人  謝銘仁  
            許志充  
債  權  人  陳姿秀  
0000000000000000

債  權  人  良京實業股份有限公司
0000000000000000

法定代理人  平川秀一郎
0000000000000000

代  理  人  吳政諺  
            李步雲  
債  權  人  花旗(台灣)商業銀行股份有限公司
0000000000000000

0000000000000000

法定代理人  鍾佳穎  
代  理  人  李嘉苓律師
            彭若鈞律師
            劉展光律師
債  權  人  滙誠第二資產管理股份有限公司
0000000000000000

法定代理人  莊仲沼  
0000000000000000

0000000000000000

上列破產管理人執行破產事件（本院105年度破字第20號），本
院裁定如下：
    主  文
本件破產程序終止。
    理  由
一、破產管理人聲請意旨略以：
　㈠本件破產程序破產財團財產（如附表編號1-22所示土地；下
    稱系爭土地）進行變價，自民國107年6月14日起辦理第1次
    拍賣迄今，業已進行5次，均無人應買，本件債權人亦無人
    有承受意願；又破產人經宣告破產前，債權人兼監查人阿里
    實業有限公司（下稱阿里公司），業已向本院聲請強制執行
    經本院以105年度司執字第105496號受理，該案就系爭土地
    辦理拍賣、減價拍賣，亦均無人應買，系爭土地共有人亦無
    人行使優先承買權；又考量系爭土地為共有地，除附表編號
    14-17、19-20土地面積較大外，其餘土地之面積甚小，依破
    產人所有應有部分計算，面積最小之土地僅2.5平方公尺，
    附表編號14-17、19-20土地則為既成道路，無任何利用價值
    ，經本院強制執行程序、破產執行程序所為多次變價，均未
    賣出，顯見系爭地變賣不易且價值甚低。
　㈡本件破產財團之財產包含系爭土地、附表編號23顧問費新臺
    幣（下同）1萬8000元，而該顧問費於宣告破產時，破產人
    即已無領取，僅破產人胞弟於109年11月6日存入破產財團專
    戶8萬元，系爭土地自105年起迄今，系爭土地均未拍定，而
    無法換價取得價金，破產人原可領取附表編號23之顧問費，
    亦已無領取，因此本件破產財團可用於支付破產財團費用之
    款項，僅有破產財團專戶內之存款8萬元。
　㈢又破產程序進行迄今，支出之財團費用包含閱卷費、郵務費
    、刊登拍賣公告費、申報地政謄本費、申請戶籍謄本規費等
    費用，金額約26480元，本件破產程序若再繼續進行，尚有
    繼續產生新的管理費用，遑論再計入破產管理人之報酬，前
    開破產財團專戶內之8萬元，亦將所剩無幾。另破產財團成
    立後，其應納稅捐（即地價稅、土地增值稅）合計約538萬6
    906元，再本件債權額高達2億5984萬1950元，顯見破產財團
    已不敷清償財團費用及財團債務，債權人亦難有於破產程序
    中分配受償之可能，依破產法第148條，本件破產程序無繼
    續進行之必要及實益等語。
二、按破產宣告後，如破產財團之財產不敷清償財團費用及財團
    債務時，法院因破產管理人之聲請，應以裁定宣告破產終止
    ，破產法第148條定有明文。又破產財團成立後，其應納稅
    捐為財團費用，由破產管理人依破產法之規定清償之，稅捐
    稽徵法第7條亦明文定之。
三、本院之判斷
　㈠查債權人（即監查人）阿里實業有限公司向本院聲請宣告債
    務人簡春生破產，嗣於民國106年2月21日經本院以105年度
    破字第20號裁定宣告簡春生破產確定，並移送本院執行處執
    行，且以106年度執破字第1號執行破產事件辦理之事實，業
    經本院調取前開案件卷證，並核閱屬實。
　㈡查破產人經宣告破產後，破產人已未領取附表編號23所示顧
    問費，故破產財團財產僅有系爭土地（即附表編號1-22地號
    土地）；又系爭土地面積甚小或為既成道路乙節，業據破產
    人陳明在卷，並國土測繪圖資服務雲衛星圖在卷可佐（執破
    卷二頁30-32、33-44）；顯然系爭土地因其面積過小，不易
    利用，且部分為既成道路等因素，致系爭土地變價不易，縱
    系爭土地再繼續變價程序，依目前破產財團專戶款項金額，
    未核定破產管理人報酬之前提下，依破產管理人陳報費用計
    算，僅能再辦理變價10次，（計算式：2萬6480÷5=5296；(8
    萬-2萬6480)÷5296=10），之後破產財團專戶內款項將用盡
    ，無任何款項得以支付財團費用；況依前引稅捐稽徵法第7
    條之規定，上開稅捐為破產財團成立後，應納之稅捐而屬財
    團費用，再參酌破產管理人於106年8月8日提出資產表所載
    ，依系爭土地公告現值金額計算破產人所有系爭土地應有部
    分價值，金額合計1468萬1260元（執破卷一頁111-117）；
    另依債權表所載，本件財團債務（即債權額），金額合計2
    億5984萬1950元（執破卷一頁109-110）；顯見本件破產財
    團財產顯不敷清償財團費用及財團債務，破產管理人聲請裁
    定終止破產程序，應可採認。
　㈢另債權人良京實業有限公司（下稱良京公司）主張：系爭土
    地應繼續變價，並由全體債權人墊付財團費用等語（執破卷
    二頁182）；然監查人阿里公司、債權人高雄市大寮區農會
    、花旗（台灣）商業銀行股份有限公司、滙誠第二資產管理
    股份有限公司，業已具狀陳報其等同意終止本件執行程序，
    有民事陳報狀在卷可憑（執破卷二頁194、191、181、180）
    ；自難認前開監查人、債權人同意墊付本件破產執行程序中
    ，所需支付財團費用；況且債權人良京公司亦未同意墊付費
    用，因此在無債權人墊付財團費用（含破產管理人報酬），
    系爭土地繼續拍賣變價，將使財團費用日漸增加且無人支付
    ，導致破產執行程序曠日廢時而無成效，顯非保障債權人債
    權，是以債權人良京公司前開主張，尚難採認。
四、依破產法第148條，裁定如主文。
中　　華　　民　　國　 111　　年　　 8　　月　　26　　日
              　　民事庭　　法  官　賴寶合
上為正本係照原本作成
如不服本裁定，應於裁定送達後10日內，以書狀向本院提出抗告
，並繳納抗告費新臺幣1千元
中　　華　　民　　國　 111　　年　　 8　　月　　26　　日
  　                        書記官　王居玲